【裁判字號】    99,訴,1491
【裁判日期】    990929
【裁判案由】    損害賠償
【裁判全文】
臺灣臺中地方法院民事判決              99年度訴字第1491號
原      告  易總實業股份有限公司
法定代理人  甲○○
訴訟代理人  丙○○
            徐湘生律師
被      告  丁○○
            乙○○
上列被告因違反廢棄物清理法案件，原告提起刑事附帶民事訴訟
（本院99年度附民字第181號）請求損害賠償，經本院刑事庭裁
定移送前來，本院於民國99年9月8日言詞辯論終結，判決如下：
    主    文
被告應連帶給付原告新台幣陸拾玖萬貳仟陸佰捌拾伍元，及自民
國99年4月17日起，至清償日止，按年息百分之五計算之利息。
訴訟費用由被告連帶負擔。
本判決於原告以新台幣貳拾參萬壹仟元為被告供擔保後，得假執
行；如被告丁○○以新台幣陸拾玖萬貳仟陸佰捌拾伍元為原告預
供擔保，得免為假執行。
    事實及理由
壹、程序部分：
一、按訴狀送達後，原告不得將原訴變更或追加。但擴張或減縮
    應受判決事項之聲明者，不在此限。民事訴訟法第255條第1
    項第3款，定有明文。本件原告原聲明請求：被告應連帶給
    付原告新台幣（下同）90萬7685元，及自起訴狀繕本送達翌
    日起至清償日止，按年息百分之五計算之利息。嗣於民國（
    下同）99年9月8日，變更聲明為：被告應連帶給付原告69萬
    2685元，及自99年4月17日起至清償日止，按年息百分之五
    計算之利息。核屬訴之聲明減縮，依前開說明，應予准許。
二、本件被告乙○○經合法通知，未於言詞辯論期日到場，核無
    民事訴訟法第386條各款所列情形，爰依原告之聲請，由其
    一造辯論而為判決。
貳、實體部分：
一、原告主張：
（一）被告丁○○、乙○○明知未依廢棄物清理法第41條第1項
      之規定領有廢棄物清除許可文件，不得從事廢棄物之清除
      ，竟共同基於未依廢棄物清理法第41條第1項規定領有廢
      棄物清除許可文件，而從事廢棄物清除之犯意聯絡，共同
      基於違法清除廢棄物之犯意聯絡，未經原告同意，由被告
      乙○○尋覓位於坐落台中縣石岡鄉○○段0000-0000地號
      （門牌號碼台中縣石岡鄉○○街南眉巷3、5、7、9號）之
      已歇業之原告公司空地，供作被告丁○○傾倒廢棄物之地
      點，被告丁○○以每車次支付被告乙○○6000元作為代價
      ，被告丁○○乃自98年8月中旬某日起迄同年9月11日止，
      受不詳人士委託，以每車次1萬3000元之代價，駕駛其所
      有之車牌號碼511-ZX號營業貨物曳引車，前往桃園縣觀音
      鄉省道臺15線公路旁某空地，載運含有廢塑膠、紙類及垃
      圾等一般事業廢棄物，再利用夜間或凌晨載運至上開空地
      傾倒（該地係屬水源保護區）。案經台灣台中地方法院99
      年度訴字第654號刑事判決判處被告丁○○有期徒刑一年
      一月、被告乙○○有期徒刑九月。
（二）被告丁○○、乙○○擅自將原告位於台中縣石岡鄉○○街
      南眉巷3號公司鐵門推倒損毀，以利渠等載運廢棄塑膠、
      紙類及垃圾等一般廢棄物傾倒，原告於發現公司內空地遭
      人傾倒廢棄物後即於98年8月25日，自行僱請長億環保工
      程公司予以清運共計支付69萬2685元。嗣於98年9月10日
      原告清理完後，在現場砌圍牆以防止他人進入，惟於98年
      9月11日發現原告公司之圍牆破壞，並再遭被告傾倒廢棄
      物於現場（第二次傾倒及毀損部分，因被告丁○○同意自
      行清除現場廢棄物暫不請求），爰就原告已自行清運回復
      原狀支出之69萬2685元部分，先行請求被告賠償，為此爰
      依民法第184條、第185條規定，請求被告賠償等語，並聲
      明：被告應連帶給付原告69萬2685元，及自99年4月17日
      起至清償日止，按年息百分之五計算之利息。且陳明：願
      供擔保請准宣告假執行。
二、被告抗辯：
（一）被告丁○○以：就現場剩餘的廢棄物，其願意負責清除。
      但原告已支付的金額太高，其只能賠償40幾萬元等語置辯
      。並聲明：駁回原告之訴及假執行之聲請；且陳明：願供
      擔保請准宣告免為假行。
（二）被告乙○○經合法通知，無正當理由，未於言詞辯論期日
      到場，復未提出書狀為任何聲明及陳述。
三、本件經原告與被告丁○○協商簡化爭點，就下列事實不為爭
    執，並有原告提出之委託廢棄物清運契約書一份、統一發票
    一份、現場廢棄物相片一份為證，並經調閱本院99年度訴字
    第654號刑事卷宗，查屬相符，本院自得採為判決之基礎：
（一）被告二人明知未依廢棄物清理法第41條第1項之規定領有
      廢棄物清除許可文件，不得從事廢棄物之清除，竟於未依
      廢棄物清理法第41條第1項規定領有廢棄物清除許可文件
      ，而從事廢棄物清除之犯意聯絡，共同基於違法清除廢棄
      物之犯意聯絡，未經原告同意，由被告乙○○尋覓位於坐
      落台中縣石岡鄉○○段0000-0000地號（門牌號碼台中縣
      石岡鄉○○街南眉巷3、5、7、9號）原告已歇業公司之空
      地，供作被告丁○○傾倒廢棄物之地點，被告丁○○以每
      車次支付乙○○6000元作為代價，被告丁○○乃自98年8
      月中旬某日起迄同年9月11日止，受不詳人士委託，以每
      車次1萬3000元之代價，駕駛其所有之車牌號碼511-ZX 號
      營業貨物曳引車，前往桃園縣觀音鄉省道臺15線公路旁某
      空地，載運含有廢塑膠、紙類及垃圾等一般事業廢棄物，
      再利用夜間或凌晨載運至原告公司空地傾倒，總計非法清
      除約4、5車次（每車次重約17至18公噸）之一般事業廢棄
      物，致原告受有損害。
（二）原告於98年8月25日，委託長億環保工程有限公司清理前
      開部分廢棄物，已支付清理費69萬2685元。
四、得心證之理由：
（一）按「因故意或過失，不法侵害他人之權利者，負損害賠償
      責任。」、數人共同不法侵害他人之權利者，連帶負損害
      賠償責任。民法第184條第1項前段、第185條第1項前段分
      別定有明文。本件被告二人未經原告同意，竟合意將含有
      廢塑膠、紙類及垃圾等一般事業廢棄物，傾於原告位於坐
      落台中縣石岡鄉○○段0000-0000地號（門牌號碼台中縣
      石岡鄉○○街南眉巷3、5、7、9號）已歇業公司之空地，
      致原告受有損害，依前述民法規定，被告就原告所受之損
      害，應負連帶償之責任。是原告主張被告就其所受損害應
      負連帶賠償責任，於法有據。
（二）又按「負損害賠償責任者，除法律另有規定或契約另有訂
      定外，應回復他方損害發生前之原狀。」、「第1項情形
      ，債權人得請求支付回復原狀所必要之費用，以代回復原
      狀。」民法第213條第1項、第3項定有明文。本件被告共
      同傾倒前述廢棄物於原告公司空地，對原告連帶負損害賠
      償責任，應將其傾倒之廢棄物清除，今被告二人未為清除
      而由原告僱工代為清運（清運至98年9月10日，計清除13
      萬1940公斤，98年9月11日以後被告傾之廢棄物尚未清除
      及圍牆遭損害部分，因被告丁○○承諾自行清除剩餘廢棄
      物，原告暫不請求，附此敘明）並支出費用，原告就其為
      清運廢棄物所支付之費用，自得請求被告連帶給付。另原
      告為清運被告傾倒廢棄物已支付69萬2685元（現場實際已
      清除廢棄物為13萬1940公斤，每公斤清理費用為5元，費
      用為65萬9700元，含稅則為69萬2685元），已如前述，並
      有原告所提出之委託廢棄物清運契約書一份、統一發票一
      份，該費用之支出顯為回原狀之必要費用，原告請求被告
      連帶給付，於法有據，至於被告丁○○辯稱：該費用之支
      出偏高，其僅願給付40餘萬元云云，惟被告丁○○就其抗
      辯未舉證以資佐證，尚難採信，被告丁○○辯稱：原告請
      求賠償之費用過高，自無理由。
（三）綜上所述，原告依共同侵權行為損害賠償請求權之法律關
      係，訴請被告應連帶給付原告69萬2685元，及自99年4月
      17日起，至清償日止，按年息百分之五計算之利息，為有
      理由，應予准許。
五、本件判決之基礎已臻明確，兩造其餘之攻擊防禦方法及舉證
    ，核與判決無影響，毋庸一一論列，併此敘明。
六、本判決原告及被告丁○○均陳明願供擔保聲請准為假執行及
    免為假執行宣告，經核與法律規定相符，爰酌定相當擔保金
    額准許之。
、訴訟費用負擔及假執行宣告之依據：民事訴訟法第85條第2
    項、第390條第2項、第392條第2項、第3項。
中    華    民    國    99    年    9    月     29   日
                  民事第四庭    法  官  王金洲
正本係照原本作成。
如對本判決上訴，須於判決送達後20日內向本院提出上訴狀。
中    華    民    國    99    年    9    月     29   日
                                書記官  魏愛玲

司法院資訊處製作；財團法人民間司法改革基金會備份。
